【裁判字號】    89,交易,12
【裁判日期】    890803
【裁判案由】    過失傷害
【裁判全文】
臺灣臺北地方法院刑事判決                    八十九年度交易字第十二號
    公  訴  人  臺灣臺北地方法院檢察署檢察官
    被      告  甲○○
右列被告因過失傷害案件，經檢察官提起公訴（八十八年度偵字第一八五八一號），
本院判決如左：
        主      文
甲○○無罪。
        理      由
一、按犯罪事實應依證據認定之，無證據不得推定其犯罪事實，刑事訴訟法第一百五
    十四條定有明文。所謂證據，須適於為被告犯罪事實之證明者，始得採為斷罪資
    料( 最高法院五十三年台上字第二七五○號判例參照 )。又告訴人之告訴，無非
    係以使被告受刑事訴追為目的，是其陳述是否與事實相符，仍應調查其他證據以
    資審認( 最高法院五十二年台上字第一三○○號判例參照 )。
二、本件公訴意旨略以：被告甲○○於八十八年五月廿三日上午十時四十分許，駕駛
    一輛車牌AOH-776 號重型機器腳踏車，沿臺北市○○路○段北側外車道由東往西
    方向行駛，途經八德路四段一八一巷無號誌交岔路口前，適有一輛由成年男子乙
    ○○所駕駛但疏未注意轉彎車應讓直行車先行之車牌DLI-077 號輕型機器腳踏車
    ，由北往南方向自該巷內駛出，甲○○疏未注意減速慢行作隨時煞車之準備，且
    疏未注意車前狀況並隨時採取必要之安全措施，即貿然以時速約卅五公里之行車
    速度前駛，以致與乙○○駕駛之該輛輕型機器腳踏車發生碰撞。乙○○人車倒地
    ，受有左側腿骨骨折之傷害。案經被害人乙○○提出告訴，因認被告甲○○涉有
    觸犯刑法第二百八十四條第一項過失傷害罪嫌云云，無非係以告訴人乙○○之指
    訴為唯一論據，惟訊據被告甲○○自警訊時起即堅決否認涉有前揭過失傷害犯行
    ，辯稱略以「我在駛抵八德路四段一八一巷口前，即已看見乙○○駕駛該輛車牌
    DLI-077 號輕機車停在巷口而減速，我見他沒有要前進意思，方始起步前駛，詎
    料乙○○卻又駕車右轉，以致發生擦撞」等語。經查：
    (一)告訴人乙○○於本件事故發生當日( 八十八年五月廿三日上午十一時卅分 )
        在國泰醫院製作「交通事故談話紀錄表」( 即初次警訊筆錄 )時，陳述「重
        機車AOH-776 前車頭撞及我的左腳而肇事」云云，核與卷附「道路交通事故
        補充資料表」所載「AOH-776 重機車右側車身凹損；DLI-077 輕機車前車頭
        撞凹損」兩輛機車車損情形不符。況查被告甲○○於八十九年一月廿四日答
        辯狀提出該輛車牌AOH-776 號重機車車損相片三張所示，亦明顯可見機車右
        側碰撞痕跡，是以前揭告訴人乙○○所述碰撞情形核與事實不符。
    (二)汽( 機 )車行駛至無號誌交岔路口，未劃分幹、支線道者，轉彎車應暫停讓
        直行車先行，道路交通安全規則第一○二條第一項第二款定有明文。告訴人
        乙○○於八十九年七月三日勘驗現場時，坦承其當時駕車在該交岔路口，曾
        經停車查看左方( 八德路四段二○七巷口 )紅綠燈號誌，則其起步右轉行駛
        時，自應遵守前揭規定暫停讓被告甲○○所駕駛之車牌AOH-776 重機車先行
        。本件查無證據證明告訴人乙○○於事故發生當時有何不能注意之情事，其
        應注意且能注意竟疏未注意以致發生本件交通事故，其自有過失無疑，而被
        告甲○○則查無有何過失可言。臺北市車輛行車事故鑑定委員會及臺北市政
        府交通局亦為相同之鑑定及覆議認定，有鑑定意見書及覆議意見書各一件在
        卷可稽。此外又查無其他積極證據足認被告甲○○有何過失傷害之犯行，既
        不能證明被告甲○○犯罪，爰即應為其無罪之諭知。
據上論斷，應依刑事訴訟法第三百零一條第一項，判決如主文。
本案經檢察官楊國宏到庭執行職務
中      華      民      國    八  十  九    年     八     月     三     日
                          臺灣臺北地方法院交通法庭
                              法  官  鍾      華
右正本證明與原本無異
如不服本判決應於送達後十日內向本院提出上訴狀
                              書記官  黃  繡  琴
中      華      民      國    八  十  九    年     八     月      五    日


司法院資訊處製作；財團法人民間司法改革基金會備份。
